臺灣高雄地方法院刑事判決　　　　　　　94年度易字第1005號
公　訴　人　臺灣高雄地方法院檢察署檢察官
被　　　告　丁○○　男　42歲.
上列被告因竊盜案件，經檢察官提起公訴（94年度偵字第11172號）
，本院適用簡式審判程序 判決如下：
    主  文
丁○○連續攜帶兇器竊盜，累犯，處有期徒刑壹年貳月。扣案之
一字型扳手壹支沒收。
    事  實
一、丁○○前於民國88年因搶奪案經本院88年度訴字第437 號判
    決判處有期徒刑3 年4 月確定，於90年8 月8 日縮短刑期假
    釋出監，假釋期間付保護管束，而於91年5 月20日保護管束
    期滿視為執行完畢。惟仍不知悛悔，竟意圖為自己不法之所
    有，基於竊盜之概括犯意，連續於如附表所示之犯罪時間及
    犯罪地點，以如附表所示之犯罪方式，竊取如附表所示被害
    人等所有之如附表所示之被竊物品。嗣於94年5 月13日17時
    50分許，經警持拘票於高雄縣茄萣鄉○○村○○街77號被告
    住處，將被告拘提到案，並經其同意於其住處搜索而扣得電
    鑽1 支、十字起子2 支、一字起子1 支、萬能鉗1 支、扳手
    2 支、油壓剪1 支、油壓計量器1 台、Ｔ型扳手1 支、鑰匙
    11 把 、自製一字型扳手1 支等物。
二、案經高雄縣政府警察局湖內分局報請臺灣高雄地方法院檢察
    署檢察官偵查起訴。
    理  由
壹、程序部分
    本件被告丁○○所犯係死刑、無期徒刑、最輕本刑為三年以
    上有期徒刑以外之罪，其於準備程序中就前揭被訴事實為有
    罪之陳述，經受命法官告知簡式審判程序之旨，並聽取公訴
    人、被告之意見後，本院認無不得或不宜改依簡式審判程序
    進行之處，爰依刑事訴訟法第二百七十三條之一第一項、第
    二百八十四條之一，裁定本件由受命法官獨任進行簡式審判
    程序，合先敘明。
貳、實體部分
  一前揭犯罪事實，業據被告丁○○於偵查及本院審理時坦承不
    諱，核與被害人乙○○、戊○○、丙○○、甲○○於警詢指
    訴情節相符，且有高雄縣政府警察局湖內分局扣押筆錄、扣
    押物品目錄表、失竊小貨車及車牌之贓物認領保管單及照片
    在卷可稽，復有被告所有供竊盜所用之自製一字型扳手1支
    扣案足證，被告自白與事實相符，自可採為論罪之依據。是
    本件事證明確，被告犯行堪以認定。
  二查刑法上所謂兇器，其種類並無限制，凡客觀上對於人之生
    命、身體、安全構成威脅，具有危險性之兇器均屬之（最高
    法院79年度台上字第5253號判例參照）；扳手為鐵製，在客
    觀上，為足以殺傷人之生命、身體之器械，顯為具有危險性
    之兇器。核被告丁○○所為，就犯罪事實(二)(三)(四)部分，被告
    攜帶一字型板手1 支行竊，係犯刑法第321 條第1 項第3 款
    之攜帶兇器竊盜罪；就犯罪事實(一)部分，被告利用被害人鑰
    匙未取下之機會打開車門後發動電門行竊，係犯刑法第320
    條第1 項普通竊盜罪。被告上開攜帶兇器竊盜罪與普通竊盜
    罪，時間緊接，所犯為基本犯罪構成要件相同之罪，顯係基
    於概括之犯意為之，為連續犯，爰依刑法第56條之規定以一
    攜帶兇器竊盜罪論，並加重其刑。被告前因搶奪案經本院88
    年度訴字第437 號判決判處有期徒刑3 年4 月確定，於90年
    8 月8 日縮短刑期假釋出監，假釋期間付保護管束，而於91
    年5 月20日保護管束期滿視為執行完畢，有台灣高等法院被
    告前案紀錄表在卷可按，其於前罪執行完畢後5 年內再犯本
    罪，為累犯，應依法加重其刑，並遞加之。爰審酌被告前有
    恐嚇、搶奪等犯罪前科，素行不佳，此有臺灣高等法院被告
    前案紀錄表可按，惟犯罪後坦承犯行，尚知悔改及其智識程
    度、犯罪所生損害等情狀，量處如主文所示之刑，以示懲儆
    。扣案之自製一字型扳手1 支，係被告所有，且供犯竊盜罪
    所用，應依刑法第38條第1 項第2 款宣告沒收；至電鑽1 支
    、十字起子2 支、一字起子1 支、萬能鉗1 支、扳手2 支、
    油壓剪1 支、電壓計量器1 台、Ｔ型扳手1 支、鑰匙11把等
    物，為被告所有供其工作所用之物，非供竊盜所用或供竊盜
    預備之用，已據其於審理時陳明在卷（見審判筆錄第3 頁）
    ，爰不予宣告沒收。
據上論斷，應依刑事訴訟法第273 條之1 第1 項、第299 條第1
項前段，刑法第56條、第321 條第1 項第3 款、第47條、38條第
1 項第2 款，判決如主文。
中　　華　　民　　國　　94　　年　　7 　　月　　19　　日
                    刑事第四庭    法　官  李  蓓
以上正本證明與原本無異。
如不服本判決，應於收受送達後10日內向本院提出上訴書狀（應
附繕本）。
中　　華　　民　　國　　94　　年　　7 　　月　　19　　日
　　　　　　　　　　　　 　       書記官  何慧娟
附錄本案論罪科刑法條
刑法第321條第1項第3款
犯竊盜罪而有左列情形之1者，處6月以上、5年以下有期徒刑：
三  攜帶兇器而犯之者。
 94年度易字第1005號丁○○竊案
 附表
┌─┬──┬──┬──┬───┬────┬───────┐
│  │    │    │    │      │        │              │
│編│犯罪│犯罪│被害│犯罪方│被竊物品│備          考│
│號│時間│地點│人  │式    │        │              │
│  │    │    │    │      │        │              │
│  │    │    │    │      │        │              │
├─┼──┼──┼──┼───┼────┼───────┤
│一│94.0│高雄│林明│由陳國│自小貨車│車輛丟棄在高雄│
│  │4.29│縣茄│郎  │忠利用│1部（車 │縣路竹鄉竹滬村│
│  │8時 │定鄉│    │被害人│牌號碼為│附近的產業道路│
│  │許  │嘉安│    │鑰匙未│GI-0676 │上，車牌於竊得│
│  │    │村仁│    │取下之│號）    │車輛時即隨手丟│
│  │    │愛路│    │機會打│        │棄於該路邊。  │
│  │    │3段7│    │開車門│        │              │
│  │    │2號 │    │及發動│        │              │
│  │    │    │    │電門行│        │              │
│  │    │    │    │竊。  │        │              │
├─┼──┼──┼──┼───┼────┼───────┤
│  │94.0│高雄│薛雙│由陳國│自小貨車│車輛丟棄在高雄│
│二│4.30│縣茄│賜  │忠持客│1部（車 │縣路竹鄉竹滬村│
│  │7時 │定鄉│    │觀上足│牌號碼為│近的產業道路上│
│  │許  │茄定│    │供凶器│VF-6655 │。            │
│  │    │路25│    │使用之│號）    │              │
│  │    │2巷 │    │自製一│        │              │
│  │    │與忠│    │字型板│        │              │
│  │    │孝路│    │手趁被│        │              │
│  │    │口  │    │害人車│        │              │
│  │    │    │    │門未關│        │              │
│  │    │    │    │之機會│        │              │
│  │    │    │    │，以上│        │              │
│  │    │    │    │開扳手│        │              │
│  │    │    │    │打開電│        │              │
│  │    │    │    │門方式│        │              │
│  │    │    │    │行竊。│        │              │
│  │    │    │    │      │        │              │
├─┼──┼──┼──┼───┼────┼───────┤
│三│94.0│高雄│余武│由陳國│自小貨車│車輛在丁○○位│
│  │5.13│縣路│泰  │忠持客│1部（車 │於高雄縣茄定鄉│
│  │0時3│竹鄉│    │觀上足│牌號碼為│崎漏村四維街77│
│  │0分 │華山│    │供凶器│VD-0781 │號住所查獲。  │
│  │許  │路36│    │使用之│號）    │              │
│  │    │6號 │    │自製一│        │              │
│  │    │旁  │    │字型扳│        │              │
│  │    │    │    │手趁被│        │              │
│  │    │    │    │害人車│        │              │
│  │    │    │    │門未關│        │              │
│  │    │    │    │之機會│        │              │
│  │    │    │    │，以上│        │              │
│  │    │    │    │開扳手│        │              │
│  │    │    │    │方式行│        │              │
│  │    │    │    │竊。  │        │              │
├─┼──┼──┼──┼───┼────┼───────┤
│四│94.0│高雄│莊春│趁被害│自小貨車│該車牌懸掛於車│
│  │5.13│縣路│心  │人久未│車牌二面│牌號碼為GI-067│
│  │4時0│竹鄉│    │使用之│（車牌路│6號自小貨車上 │
│  │分許│鄉滬│    │機會，│碼為J5-0│。            │
│  │    │村華│    │以一字│837號） │              │
│  │    │正路│    │型板手│        │              │
│  │    │318 │    │竊走車│        │              │
│  │    │旁  │    │牌。  │        │              │
└─┴──┴──┴──┴───┴────┴───────┘
